【裁判字號】    95,易,906
【裁判日期】    950804
【裁判案由】    傷害
【裁判全文】
臺灣士林地方法院刑事判決              95年度易字第906 號
公  訴  人  臺灣士林地方法院檢察署檢察官
被      告  乙○○
上列被告因傷害案件，經檢察官聲請簡易判決處刑（95年度偵字
第3749號），本院士林簡易庭認不得以簡易判決處刑（95年度士
簡字第725 號），移由本院普通庭改依通常程序審理，並判決如
下：
    主  文
本件公訴不受理。
    理  由
一、公訴意旨略以：被告乙○○前因侵占、誣告等案件，經臺灣
    臺中地方法院以民國93年度易字第1390號各判決處有期徒刑
    10月及3 月，應執行有期徒刑11月確定，並於94年10月21日
    執行完畢。詎仍不知悔改，於94年12月29日晚上9 時10分許
    ，在臺北市○○區○○街51巷8 弄27號前，與前妻甲○○因
    故發生爭執，乙○○竟基於傷害人身體之犯意，以徒手毆打
    甲○○後頸部，致甲○○受有後頸部挫傷之傷害。案經甲○
    ○訴由臺北市政府警察局內湖分局報告偵辦，因認被告涉犯
    刑法第277 條第1 項之傷害罪嫌。
二、按第一審法院得因檢察官之聲請，不經通常審判程序，逕以
    簡易判決處刑者，所科之刑以宣告緩刑、得易科罰金之有期
    徒刑及拘役或罰金為限，此觀諸刑事訴訟法第449 條第3 項
    規定自明。被告所犯之罪不合於該條所定得以簡易判決處刑
    時，依同法第452 條、第451 條之1 第4 項但書第3 款規定
    ，即應依通常程序審判之。本件聲請人即公訴人臺灣士林地
    方法院檢察署檢察官認被告乙○○涉有傷害罪嫌，無非係以
    被告之自白、告訴人甲○○之指訴及財團法人國泰綜合醫院
    內湖分院94年12月29日家庭暴力事件驗傷診斷書為其論據。
    惟告訴人於本院士林簡易庭審理中，當庭撤回告訴，亦即本
    案應為不受理之判決（詳如後述），揆諸首開規定，顯無逕
    以簡易判決處刑之餘地。原檢察官聲請以簡易判決處刑，容
    有未合，自應依通常程序進行審判。其次，依刑事訴訟法第
    451 條第1 項、第3 項之規定，檢察官聲請以簡易判決處刑
    者，其聲請與起訴有同一之效力。本件如上所述，既認檢察
    官簡易判決之聲請於法未合，應依通常程序審判，則參照上
    開刑事訴訟法第451 條第1 項及第3 項之規定，應認本件業
    經檢察官提起公訴，合先敘明。
三、按告訴乃論之罪，告訴人於第一審辯論終結前得撤回其告訴
    ，又告訴經撤回者，應諭知不受理之判決，並得不經言詞辯
    論為之，刑事訴訟法第238 條第1 項、第303 條第3 款、第
    307 條分別定有明文。
四、查本件告訴人甲○○告訴被告乙○○傷害案件，聲請簡易判
    決處刑書認係犯刑法第277 條第1 項之傷害罪，依同法第28
    7 條前段之規定，須告訴乃論。茲據告訴人於本院士林簡易
    庭審理中，當庭撤回告訴，此有訊問筆錄附卷可稽，依照上
    開說明，本件爰不經言詞辯論，逕諭知不受理之判決。
據上論斷，應依刑事訴訟法第452 條、第303 條第3 款、第307
條，判決如主文。
中    華    民    國    95    年    8     月    4     日
                  刑事第六庭審判長法  官  李育仁
                                  法  官  許辰舟
                                  法  官  黃潔茹
以上正本證明與原本無異。
如不服本判決應於送達後10日內向本院提出抗告狀。
                                  書記官  柳瑞宗
中    華    民    國    95    年    8     月    4     日


司法院資訊處製作；財團法人民間司法改革基金會備份。
